# 请教陈版：关于 IPO 企业所得税事项

提问人：jianfei1302 时间：2021-07-06 10:03:00
请教陈版：
对一家拟IPO企业进行财务数据，因为涉及调整损益，那么所得税是否应该进行调整？以前年度已经做了汇算清缴，一下的处理是否合适1 、如果应该补交税金，应该进行调整，如果退税，不进行退税，企业承认该部分损失
2 、进行重新梳理，按照梳理后的数据重新申报所得税，进行报表替换
如果按照方案一处理，退税情况下，会计利润与所得税勾稽的应该如何进行填报？
如果按照方案二处理，是否需要税务局出具证明？

回答人：chenyiwei
1 、应根据历年审计调整情况，对各该年度的所得税进行调整，包括当期所得税和递延所得税，特别是需要补税的情况。
2 、如果重新申报的，可以视作重新申报的报表作为新的原始报表，但需由税务机关认可。